# 求助于陈版主，股份支付

提问人：Vvvcccttt080214 时间：2022-01-26 22:32:35
A公司是境外上市公司，B公司是A公司的境内全资子公司。现在A公司将从二级市场回购本公司的股份，用于授予B公司高管限制性股票，B公司需要偿付A公司用于回购股票的款项。假设授予日 2020 年 7 月 1 日，该股票公允价值为 2 元，授予限制性股票股数一共为 300 股，分三年给高管，每次授予即可以解禁，并且预计未来三年没有人离职 。 2021 年 6 月 30 日，授予高管 100 股限制性股票，立刻解禁，该日股价2.1元，A公司回购价1.8元。B公司按照权益结算股份支付，相关会计分录如下：
2020 年 7 月 1 日，不做分录。
2021 年 6 月 30 日
授予时：借：管理费用 2*100=200 贷：资本公积 200
偿付回购款：借：资本公积 1.8*100=180 贷：其他应付款 180
同时，B公司需要为被授予股票的高管按每股2.1元代扣代缴个人所得税，但是不用做账务处理。
想请教一下，
1 ）以上操作是否正确？应该是按公允价值 2 元，还是授予日股价2.1元入管理费用？
2 ）每个资产负债表日还需要计提吗? 还是只要在每年的实际授予按上述分录做账？
谢谢！

回答人：chenyiwei
“授予限制性股票股数一共为 300 股，分三年给高管”是否表明属于“一次授予、分期解锁”的股份支付？如是，则授予日至相对应的股票实际过户给高管之日为等待期。股份支付费用应在等待期内分摊确认（不应在解禁日一次性确认费用）。股份支付费用的计量基础为授予日（2020.7.1）的股票公允价值 2 元，而不是回购日或解禁日的股价。